臺灣士林地方法院刑事判決　　　　　　　　　　　　　九十二年度易字第八二五號
　　公　訴　人　臺灣士林地方法院檢察署檢察官
　　被　　　告　甲○○
右列被告因違反毒品危害防制條例案件，經檢察官聲請簡易判決處刑（九十二年度偵
緝字第八五九號），本院簡易庭認不宜以簡易判決處刑，由本院改依通常程序審理，
本院於訊問被告後，被告為認罪之答辯，經裁定認為宜以簡式審判程序審理並判決如
左：
    主  文
甲○○明知為禁藥而寄藏，累犯，處有期徒刑陸月，如易科罰金以參佰元折算壹日。
扣案之安非他命壹包（毛重拾柒點捌玖公克、淨重拾柒點貳玖公克，取樣零點壹公克
鑑驗，餘拾柒點壹玖公克）沒收。
    事  實
一、甲○○前於民國八十一年間因違反麻醉藥品管理條例案件，經台灣板橋地方法院
    於八十二年七月九日判決有期徒刑三月，如易科罰金以三百元折算一日，又於八
    十二年間因煙毒案件，經台灣板橋地方法院於八十三年四月二十一日判處有期徒
    刑三年二月，嗣前開兩案定執行刑三年四月，於八十七年七月八日縮刑執行期滿
    。其明知安非他命係毒品危害防制條例所列管之第二級毒品，亦為禁藥，因友人
    吳萬福因案為法院通緝中，恐為警方緝獲時，發現其所施用之毒品安非他命，乃
    於民國九十年一月十七日，甲○○在其位在臺北縣汐止市○○路一二一巷十四號
    居處，受吳萬福之委託，寄藏持有吳萬福所交付之安非他命一包（毛重十七點八
    九公克、淨重十七點二九公克，取樣Ｏ點一公克鑑驗，餘十七點一九公克），並
    放置在臺北縣汐止市○○路一二一巷十四號住處。嗣為警於九十年一月二十日凌
    晨四時三十分許許，在上址查獲，並當場扣得甲○○寄藏之安非他命一包（另扣
    得其所有供施用之第二級毒品安非他命二包，各為毛重十八點一二公克、淨重十
    七點五二公克及毛重○點九公克、淨重○點七公克、第一級毒品海洛因（毛重○
    點六八公克、淨重○點二二公克，施用第一級、第二級毒品罪嫌部分另案由臺灣
    臺北地方法院九十二年度訴緝字第二Ｏ四號案件判處罪刑）。
二、案經臺北市政府警察局信義分局移送台灣士林地方法院檢察署檢察官偵查起訴。
    理  由
一、訊據被告甲○○於警詢、偵審中對於其在前揭時、地受吳萬福之委託，寄藏持有
    吳萬福所交付之安非他命一包之犯行坦承不諱；並經證人吳萬福於偵查中結證屬
    實（九十二年度偵緝字第八五九卷第四八、四九頁），扣案之第二級毒品安非他
    命一小包，經鑑驗係第二級毒品安非他命（毛重十七點八九公克、淨重十七點二
    九公克，取樣Ｏ點一公克鑑驗，餘十七點一九公克），亦有內政部警政署刑事警
    察局九十年五月十日刑鑑字第四九三一三號鑑驗通知書附卷可資佐證，足見被告
    自白核與事實相符，堪予採信。本件事證已臻明確，被告犯行洵堪認定，應依法
    論科。
二、查安非他命類藥品，業經行政院衛生署於六十九年十二月八日以衛署藥字第三０
    一一二四號公告列入藥物藥商管理法第十六條（即現行藥事法第二十二條）所定
    之「禁藥」，自該日起禁止輸入、製造，同時自七十年六月一日起禁止販賣，嗣
    於七十五年七月十一日復以衛署藥字第五九七六二七號公告一概禁止使用。行政
    院衛生署又於七十九年十月九日公告列為化學合成麻醉藥品管理，禁止非法吸用
    、持有、販賣、轉讓，為禁藥，且安非他命為毒品危害防制條例防制條第二條第
    二項第二款之第二級毒品。被告受人之託寄藏保管安非他命之行為，核係犯藥事
    法第八十三條第一項寄藏禁藥罪。被告寄藏安非他命後之持有行為，乃寄藏之當
    然結果，僅就寄藏行為為包括之評價，亦不另就持有予以論罪，檢察官於聲請簡
    易處刑書中認被告持有吳萬福寄藏之安非他命部分，應依毒品危害防制條例第十
    一條第二項之持有第二級毒品罪處斷，雖有未洽，惟蒞庭之檢察官實行公訴時已
    當庭更正此部分論罪科刑之法條，認應依藥事法第八十三條第一項之寄藏禁藥罪
    處斷，基於檢察一體之原則，本院應就更正後之論罪科刑法條予以審究，自無庸
    變更起訴法條，附此敘明。再查被告有如事實欄所述之犯罪科刑及執行完畢紀錄
    ，有臺灣高等法院被告全國前案紀錄表一份在卷可按，其受有期徒刑執行完畢後
    ，於五年之內，再犯本件有期徒刑以上之罪，為累犯，應依刑法第四十七條之規
    定加重其刑，爰審酌被告有多次前科紀錄，又再沾染毒品，不知悛悔向上，原不
    宜寬縱，惟念其於本院審理中，坦承犯行、悔意甚殷、態度尚稱良好等一切情狀
    ，量處如主文所示之刑，並諭知易科之折算標準，以資懲儆。
三、按沒收為從刑，應附屬於主刑，依從刑附屬於主刑之原則，自不得將沒收部分予
    以割裂而單獨適用，本件論處被告寄藏禁藥安非他命犯行，扣案之安非他命一包
    （毛重十七點八九公克、淨重十七點二九公克，取樣Ｏ點一公克鑑驗，餘十七點
    一九公克），係屬違禁物，自應依刑法第三十八條第一項第一款之規定宣告沒收
    之。
據上論斷，應依刑事訴訟法第四百五十二條、第二百七十三條之一第一項、第二百九
十九條第一項前段、藥事法第八十三條第一項、刑法第十一條、第四十七條、第四十
一條第一項、第三十八條第一項第一款判決如主文。
本案經檢察官陳昱旗到庭執行職務。
中      華      民      國      九十三      年    二    月    二十七    日
                                  臺灣士林地方法院刑事第五庭
                                      法  官  蔡  明  宏
右正本證明與原本無異。
如不服本判決應於送達後十日內向本院提出上訴狀。
                                      書記官  陳  漢  朝
中      華      民      國      九十三      年    三    月      四      日
附錄：本案論罪科刑法條全文
藥事法第八十三條第一項
明知為偽藥或禁藥，而販賣、供應、調劑、運送、寄藏、牙保、轉讓或意圖販賣而陳
列者，處五年以下有期徒刑，得併科新台幣十萬元以下罰金。
